# 关于长投持有待售的判断

提问人：17717865996 时间：2023-10-26 20:11:01
@chenyiwei 请教陈版
假如长投持股比例为35%，减持后仍然具有重大影响。
不考虑其他因素，在不丧失重大影响的前提下，是不是无论计划减持15%还是计划减持5%，都需要将该部分划分为持有待售？我看有说法说如果计划减持5%，不用将这5%划分为持有待售

回答人：chenyiwei
是，不考虑其他因素，在不丧失重大影响的前提下，无论计划减持15%还是计划减持5%，都需要将该部分划分为持有待售。
参考：《企业会计准则第 2 号——长期股权投资（ 2014 年修订）》第十六条：
对联营企业或合营企业的权益性投资全部或部分分类为持有待售资产的，投资方应当按照《企业会计准则第 4 号——固定资产》的有关规定处理，对于未划分为持有待售资产的剩余权益性投资，应当采用权益法进行会计处理。
已划分为持有待售的对联营企业或合营企业的权益性投资，不再符合持有待售资产分类条件的，应当从被分类为持有待售资产之日起采用权益法进行追溯调整。分类为持有待售期间的财务报表应当作相应调整。